【裁判字號】    99,訴,1070
【裁判日期】    991215
【裁判案由】    違反毒品危害防制條例
【裁判全文】
臺灣彰化地方法院刑事判決              99年度訴字第1070號
公  訴  人  臺灣彰化地方法院檢察署檢察官
被      告  許宏猷
上列被告因違反毒品危害防制條例案件，經檢察官提起公訴（99
年度毒偵字第1332號），本院改依簡式審判程序判決如下：
    主  文
許宏猷施用第一級毒品，累犯，處有期徒刑拾月，扣案之海洛因
壹包（驗餘淨重零點壹零捌零公克）、甲基安非他命壹包（驗餘
淨重零點壹捌零參公克）及所用包裝袋、海洛因殘渣袋拾參個均
沒收銷燬，扣案之注射針筒伍支、削尖吸管參支、玻璃吸食器參
支均沒收。
    犯罪事實
一、許宏猷前於民國94年間因施用第一級毒品案件，經本院以94
    年度毒聲字第41號裁定移送觀察勒戒後，認有繼續施用毒品
    之傾向，而由本院以94年度毒聲字第443 號裁定令入戒治處
    所施以強制戒治，經抗告後，由臺灣高等法院臺中分院以94
    年度毒抗字第412 號裁定駁回抗告確定，嗣於95年2 月9 日
    停止其處分出監而執行完畢，並由臺灣彰化地方法院檢察署
    檢察官以95年度戒毒偵字第75、76號為不起訴處分確定。復
    於95年間因違反槍砲彈藥刀械管制條例案件，經臺灣高等法
    院臺中分院以97年度上更二字第188號判決判處有期徒刑2
    年6月確定；又因施用第一、二級毒品案件，經臺灣高等法
    院臺中分院以96年度上訴字第963號判決判處有期徒刑10月
    、7月，應執行有期徒刑1年3月，經上訴後，由最高法院以
    96年度台上字第4688號判決駁回上訴確定，復由臺灣高等法
    院臺中分院以97年度聲減字第69號裁定減刑為有期徒刑5月
    、3月15日，應執行有期徒刑7月15日確定，並與前揭之罪，
    經同法院以97年度聲字第1674號裁定定應執行刑為有期徒刑
    3年確定，入監執行後，甫於98年11月16日縮刑期滿執行完
    畢。詎仍不知悔改，復基於施用第一級毒品海洛因及第二級
    毒品甲基安非他命之犯意，於99年7月20日晚間10時許，在
    彰化縣社頭鄉○○路中油加油站廁所內，以將第一級毒品海
    洛因及第二級毒品甲基安非他命混和加入針筒內，再以注射
    之方式，施用第一級毒品海洛因及第二級毒品甲基安非他命
    1次。嗣於99年7月20日晚間11時30分許，為警在彰化縣員林
    鎮○○里○○路○段250號前路檢盤查，員警發現其手臂有注
    射針孔痕跡，乃詢問許宏猷是否施用毒品，許宏猷即表明前
    開犯行，並當場扣得第一級毒品海洛因1包（驗餘淨重
    0.1080公克）、第二級毒品甲基安非他命1包（驗餘淨重
    0.1803公克）、海洛因殘渣袋13個、注射針筒5支、削尖吸
    管3支及玻璃吸食器3支，而悉上情。
二、案經彰化縣警察局員林分局報告臺灣彰化地方法院檢察署檢
    察官偵查起訴。
    理  由
一、被告有如犯罪事實欄所述之勒戒、戒治紀錄，有臺灣高等法
    院被告前案紀錄表在卷可稽，其於強制戒治執行完畢後5 年
    內再度施用毒品，已合於毒品危害防制條例第23條第2 項之
    規定，應依法論科。又本件被告所犯為死刑、無期徒刑或最
    輕本刑為3 年以上有期徒刑以外之罪，其於準備程序中就被
    訴事實為有罪之陳述，經法官告知簡式審判程序之旨，並聽
    取公訴人之意見後，本院合議庭依刑事訴訟法第273 條之1
    第1 項規定，裁定由受命法官獨任進行簡式審判程序，合先
    敘明。
二、訊據被告對上開犯行均坦承不諱，被告之尿液經具備鑑定尿
    液中毒品反應專業能力之詮昕科技股份有限公司以酵素免疫
    分析法初步檢驗，再以氣相層析質譜儀法確認檢驗，呈嗎啡
    、可待因、甲基安非他命、安非他命陽性反應，有該公司99
    年8 月4 日編號00000000號濫用藥物尿液檢驗報告、彰化縣
    警察局員林分局委託檢驗尿液代號與真實姓名對照認證單附
    卷可按。而人體施用第二級毒品安非他命，可於施用後1 至
    4 天內自尿液中檢出，人體施用第一級毒品海洛因後，可於
    2 至4 天內自尿液驗出嗎啡之醫學經驗，亦經行政院衛生署
    管制藥品管理局91年10月3 日管檢字第110436號函文釋示明
    確。扣案之白色粉末1 包（驗餘淨重0.1080公克）、殘渣袋
    13個及透明結晶1 包（驗餘淨重0.1803公克）經具備檢驗毒
    品成分專業能力之行政院衛生署草屯療養院以化學呈色法及
    氣相層析質譜儀法鑑定後，確認分別檢出第一級毒品海洛因
    及第二級毒品甲基安非他命成份，此有99年8 月3 日草療鑑
    字第0990700220號、99年8 月20日草療鑑字第0990800139號
    鑑定書各1 份在卷足憑。此外，復有注射針筒5 支、削尖吸
    管3 支、玻璃吸食器3 支扣案在卷可資佐證，足證被告出於
    任意性之自白與事實相符，本件事證明確，被告犯行已堪認
    定。
三、核被告所為，係犯毒品危害防制條例第10條第1 項之施用第
    一級毒品罪及同條第2 項之施用第二級毒品罪，其持有毒品
    之低度行為應為施用毒品之高度行為所吸收，不另論罪。其
    同時施用第一級、第二級毒品，一行為觸犯2 罪名，為想像
    競合，應從一重論以施用第一級毒品罪。被告有如犯罪事實
    欄所述之科刑及執行記錄，有臺灣高等法院被告前案紀錄表
    在卷可稽，其於執行完畢後5 年內故意再犯本件有期徒刑以
    上之罪，為累犯，應依刑法第47條第1 項之規定加重其刑。
    又被告雖辯稱本件犯行係其自首而查獲，然本件警員於路檢
    盤查時已發現被告手臂有針孔，懷疑其有施用毒品之犯行而
    加以詢問，有被告警詢筆錄在卷可稽，是警員當時已發覺其
    犯罪，與自首要件不符（最高法院99年度台上字第6260號判
    決參照）。爰審酌被告施用毒品，戕害身心健康，惟犯後坦
    承犯行，尚有悔悟之意，及其犯罪之動機、目的、所生身心
    之危害等一切情狀，認公訴人求刑略嫌過重，乃量處如主文
    所示之刑，以資懲儆。至扣案之海洛因1 包（驗餘淨重
    0.1080 公 克）、甲基安非他命1 包（驗餘淨重0.1803公克
    ）及海洛因殘渣袋13個分屬毒品危害防制條例所定之第一、
    二級毒品，應依該條例第18條第1 項前段沒收銷燬之。扣案
    毒品之外包裝已用於包裹上開毒品，難以與毒品完全析離，
    應一併沒收銷燬之。而扣案之注射針筒5 支、削尖吸管3 支
    、玻璃吸食器3 支則均為被告所有，且係供其犯施用毒品所
    用之物，爰依刑法第38條第1 項第2 款宣告沒收。
據上論斷，應依刑事訴訟法第273 條之1 第1 項、第299 條第1
項前段，毒品危害防制條例第10條第1 項、第2 項、第18條第1
項前段，刑法第11條、第55條、第47條第1 項、第38條第1 項第
2 款，判決如主文。
本案經檢察官賴志盛到庭執行職務。
中    華    民    國    99    年    12    月    15    日
                  刑事第五庭  法  官  王奕勛
以上正本證明與原本無異。
如不服本判決應於收受判決後10日內向本院提出上訴書狀，並應
敘述具體理由；其未敘述上訴理由者，應於上訴期間屆滿後20日
內向本院補提理由書（均須按他造當事人之人數附繕本）「切勿
逕送上級法院」。
中    華    民    國    99    年    12    月    15    日
                              書記官  戴國安
附錄本案論罪科刑法條全文：
毒品危害防制條例第10條
施用第一級毒品者，處 6 月以上 5 年以下有期徒刑。
施用第二級毒品者，處 3 年以下有期徒刑。

司法院資訊處製作；財團法人民間司法改革基金會備份。
